# 请教陈版主，政府补助

提问人：小红帽茁壮成长 时间：2020-07-01 21:27:00
陈版主 您好
《企业会计准则第 16 号–政府补助（财会〔 2017 〕 15 号）》
第四章 第十八条 企业对 2017 年 1 月 1 日存在的政府补助采用未来适用法处理，对 2017 年 1 月 1 日至本准则施行日之间新增的政府补助根据本准则进行调整。
针对这条规定有一个小问题想向您请教一下：
问题一：假设企业只有 2017 年 1 月 1 日已存在的政府补助，之后没有新的政府补助，如果企业决定在 2018 年 6 月 30 日对政府补助由总额法改成净额法核算，此时还能采用未来使用法吗？为什么？
另外，另外，
问题二：据了解政府补助净额法是为了避免让外国公司看到我们政府对企业大力补贴（粗略这么说一下，不标准请见谅），所以想问一下陈版主，净额法下难道不用披露政府补助明细了吗？如果要披露，那还是能看到政府对企业的大力补贴，那么就不知道净额法的用意何在了？
问题三问题三：同一家公司的政府补助，能否与资产相关的采用总额法，收益相关的采用净额法？应该不能把？这个应该如何解释呢？主要是准则里面说的是同一类要采用相同的方法。
还请陈版主指点，谢谢！

回答人：chenyiwei
1 、如果企业决定在 2018 年 6 月 30 日对政府补助由总额法改成净额法核算，则属于企业自主变更会计政策，应采用追溯调整法进行衔接处理，不能采用未来适用法。
2 、附注中仍需披露直接冲减成本费用的政府补助明细情况。
3 、根据官方解读：
政府补助有两种会计处理方法：总额法和净额法。总额法是在确认政府补助时，将其全额一次或分次确认为收益，而不是作为相关资产账面价值或者成本费用等的扣减。净额法是将政府补助确认为对相关资产账面价值或者所补偿成本费用等的扣减。
企业应当根据经济业务的实质，判断某一类政府补助业务应当采用总额法还是净额法。通常情况下，对同类或类似政府补助业务只能选用一种方法，同时，企业对该业务应当一贯地运用该方法，不得随意变更。企业对某些补助只能采用一种方法，例如，对一般纳税人增值税即征即退只能采用总额法进行会计处理。
因此，并不要求一个企业对所有政府补助只能采用一种处理方法，可以按照不同类别分别采用不同的处理方法，但一旦确定就成为一项会计政策，应一贯运用于所有同类或类似交易，不得随意变更。